# 委托贷款入账科目如何选择

提问人：yvonne0818 时间：2021-07-02 23:33:09
求助版主，收入和金融工具均使用新准则的工资，关联方之间的协议借款，双方能使用其他应收应付科目记账嘛？利息放投资收益？
关联方之间通过集团资金池的委托借款，借入方用（委托）贷款或债权投资科目，借出方用其他流动负债和非其他流动负债科目，利息放投资收益，是否合理？
谢谢版主帮忙解答

回答人：chenyiwei
协议借款，特别是涉及收取利息的，一般不适合于作为其他应收款、其他应付款核算。一般做法是：借出方用（委托）贷款或债权投资科目，借入方用其他流动负债和非其他流动负债科目，利息放投资收益。